# 子公司在建工程成本与母公司的收入抵销？

提问人：sanbaoqin 时间：2011-01-19 11:01:09
子公司本年购建一条拖船，目前未完工，仍在在建工程科目核算。母公司提供了拖轮服务、采购代理、监造服务等 1000 多万元，子公司将支付给母公司的上述服务费计入在建工程。母公司是计入当期营业收入。 合并报表时，应如何抵销上述关联交易呢？是直接抵销在建工程吗？以后年度转固后，是抵销关联交易形成的固定资产和对应的折旧吗？

回答人：chenyiwei
主要考虑是：这部分由母公司提供的“拖轮服务、采购代理、监造服务”，如果换作由独立第三方提供服务，则这些支出是否可以计入在建工程成本？如果是，则在编制合并报表时，只需抵销母公司就该项内部交易确认的利润即可，即相当于按照母公司提供这些服务的成本资本化计入在建工程。